# 关于地勘单位探矿权入账的咨询

提问人：laoshiqan 时间：2014-07-29 15:32:06
咨询各位专家，某地勘单位被政府委托进行矿产勘探，政府会专门拨付资金给该地勘单位，地勘单位作为收入，勘探支出作为成本。
在完成勘探后，企业进行申请可以将勘探出来的矿权办理到勘探单位，请问，该采矿权如何入账？是否可以入账？ 谢谢了

回答人：chenyiwei
请把业务背景说清楚一些： 1 、该地勘单位是否执行企业的会计准则或会计制度？ 2 、既然是该地勘单位受国家委托从事勘察，为何能把矿权办理到其名下，且另一方面还能从国家取得资金？ 3 、取得矿权后，对其出售、转让等有无限制？转让收益是否归该单位所有，还是需上缴财政？ 4 、财政补助资金金额的确定原则？ 5 、取得矿权后的持有或处置意图？

提问人：laoshiqan 时间：2014-07-30 15:18:56
1.执行事业单位制度 2.部分地方就是能够办下来，也能拿到资金 3.无限制，可以投资等，收益归勘探单位 4.这个不是很清楚 5.持有或转让

回答人：chenyiwei
对事业单位的会计处理不熟悉。如果是企业，根据你补充的信息，应当看作企业自行进行探矿，所形成的资产确认为自身的无形资产（成本按“成果法”原则确定）；同时将收到的政府资金作为政府补助处理。